【裁判字號】    98,交簡上,5
【裁判日期】    980416
【裁判案由】    過失傷害
【裁判全文】
臺灣桃園地方法院刑事判決             98年度交簡上字第5號
上  訴  人
即  被  告  甲○○
上列上訴人即被告因過失傷害案件，不服中華民國97年11月4 日
本院97年度桃交簡字第3868號第一審刑事簡易判決（聲請簡易判
決處刑書案號：臺灣桃園地方法院檢察署97年度偵字第13574 號
），提起上訴，本院管轄之第二審合議庭判決如下：
    主      文
上訴駁回。
甲○○緩刑貳年。
    事實及理由
一、本案經本院管轄之第二審合議庭審理結果，認原審以上訴人
    即被告甲○○所犯刑法第284條第1項前段之過失傷害罪，判
    處拘役40日，如易科罰金，以新臺幣（下同）1,000元折算1
    日，經核其認事用法及量刑均無不當，應予維持，並引用原
    審刑事簡易判決書所記載之事實及理由（如附件所示）。
二、上訴人提起本件上訴意旨原係否認犯行，惟於本院民國98年
    4月2日審判期日坦承原審判決事實，並請求給予緩刑之宣告
    。惟按，法官於有罪判決如何量處罪刑，甚或是否宣告緩刑
    ，均為實體法賦予審理法官裁量之刑罰權事項，法官行使此
    項裁量權，自得依據個案情節，參酌刑法第57條所定各款犯
    罪情狀之規定，於法定刑度內量處被告罪刑；除有逾越該罪
    法定刑或法定要件，或未能符合法規範體系及目的，或未遵
    守一般經驗及論理法則，或顯然逾越裁量，或濫用裁量等違
    法情事之外，並不得任意指摘其量刑違法，最高法院80年台
    非字第473 號、75年台上字第7033號、72年台上字第6696號
    、72年台上字第3647號著有判例均可資參照。準此，法官量
    刑或未諭知緩刑，如非有上揭明顯違法之情事，自不得擅加
    指摘其違法或不當。經查，原審審酌上訴人過失程度非重，
    告訴人乙○○為本件車禍肇事之主因，告訴人受有左側脛骨
    及腓骨骨折、左外踝骨骨折之傷害，被告（於原審時）迄今
    尚未與告訴人達成和解等一切情狀，量處拘役40日，並諭知
    易科罰金之折算標準，經核並無不合。執此，原審認事用法
    並無不當，量刑亦屬妥適，上訴人提起本件上訴，為無理由
    ，應予駁回。
三、惟查，上訴人雖於83年間因故意犯賭博罪，經臺灣臺中地方
    法院以83年度易字第5265號判決，判處有期徒刑5 月確定，
    嗣於83年11月19日易科罰金執行完畢，嗣其後5 年以內未曾
    因故意犯罪受有期徒刑以上刑之宣告，此有臺灣高等法院被
    告前案紀錄表1 份在卷可按，且其因一時失慮，駕駛車輛肇
    事，然事後已與告訴人調解成立，賠償所受損害，被害人更
    於本院審理期間撤回過失傷害告訴等情，有本院98年4月2日
    審判筆錄足考，是堪認上訴人經此偵、審程序及刑之宣告後
    ，日後行為舉止自當知所警惕，信無再犯之虞，本院因認前
    開宣告之刑，以暫不執行為適當，爰併宣告緩刑2 年，以啟
    自新。
據上論斷，應依刑事訴訟法第455條之1 第1項、第3項、第368條
、第373條，刑法第74條第1項第2款，判決如主文。
本案經檢察官施昱廷到庭執行職務。
中    華    民    國    98    年    4     月    16    日
                  刑事第六庭  審判長法  官  錢建榮
                                    法  官  宣玉華
                                    法  官  黃翊哲
以上正本證明與原本無異。
本件不得上訴。
                                    書記官  劉霜潔
中    華    民    國    98    年    4     月    16    日


司法院資訊處製作；財團法人民間司法改革基金會備份。
